臺灣臺中地方法院民事判決　九十二年度簡上字二○○號
　　上　訴　人　甲○○
　　被上訴人　　乙○○
右當事人間請求清償借款事件，上訴人對於中華民國九十二年三月三十一日本院豐原
簡易庭九十二年度豐簡字第一六一號第一審簡易判決提起上訴，本院於民國九十三年
七月二日言詞辯論終結，判決如左：
    主  文
上訴駁回。
第二審訴訟費用由上訴人負擔。
    事實及理由
一、被上訴人主張：上訴人於民國（下同）九十年十二月三十一日向被上訴人借款新
    臺幣（下同）十五萬元（下稱系爭借款），被上訴人應允後，將台中縣東勢鎮農
    會存摺、印鑑章及取款條交付上訴人，由上訴人填寫後自行至農會提領，惟上訴
    人迄未返還該借款，爰依消費借貸之法律關係，請求上訴人給付等語。
二、上訴人則以：對於被上訴人主張之借款事實並不爭執，惟被上訴人曾書立切結書
    一紙，表示願意放棄借款之請求，均贈與予上訴人，是被上訴人之請求已無理由
    等語資為抗辯。
三、本件原審對於被上訴人之請求，判決被上訴人全部勝訴，並為附條件假執行之宣
    告，上訴人全部聲明不服，求為廢棄原判決，並駁回被上訴人在第一審之訴及其
    假執行之聲請；被上訴人則求為判決駁回上訴。
四、本件被上訴人主張上訴人於民國（下同）九十年十二月三十一日向被上訴人借款
    新臺幣（下同）十五萬元，被上訴人應允後，將台中縣東勢鎮農會存摺、印鑑章
    及取款條交付上訴人，由上訴人填寫後自行至農會提領，惟上訴人迄未返還該借
    款之事實，上訴人對於上開借款之事實並不爭執（見本院九十二年六月十八日準
    備程序筆錄），堪信被上訴人主張之上開借款事實為真正。惟上訴人以前詞置辯
    ，是本件兩造之主要爭執在於被上訴人是否確已拋棄系爭借款之返還請求權？
五、上訴人雖辯稱：被上訴人確實有簽立內容為「聲明人乙○○證明同意在民國九十
    年十二月三十一日，所開立的壹拾伍萬元，特此聲明不再追究願放棄，均贈與給
    甲○○，唯恐空口說無憑，特立此據，以資證明。立據人乙○○」之切結書一紙
    （見原審卷第十五頁），表示願拋棄對系爭借款之請求權，且該切結書乃被上訴
    人當場簽立，在與其做愛時所交付，內容確為真正等語。惟查，對於該切結書之
    形式真正，被上訴人認乃係上訴人自行偽造，否認其為真正；而該切結書經本院
    檢送法務部調查局鑑定後，其鑑定結果認為：甲類簽名（即切結書上之簽名）經
    採低角度側光檢視，發現字跡線條邊緣有潛伏刻痕，研判待鑑簽名係循其刻痕複
    筆描繪而成；該簽名之筆速、筆力等筆劃特徵與乙類（即乙○○其他簽名）簽名
    不符，此有該局調科貳字第○九三○○○三三三六○號鑑定通知書一紙在卷可稽
    ；則上訴人既無從證明該切結書確係被上訴人所簽立，本院自遽難認上訴人抗辯
    被上訴人業已拋棄系爭借款之請求權為真正。
三、綜上所述，本件上訴人之抗辯為無足採，應以被上訴人之主張為可信。從而，被
    上訴人本於消費借貸之法律關係，請求上訴人給付十五萬元及自起訴狀繕本送達
    翌日即自九十二年三月十八日起至清償日止，按年息百分之五計算之利息，為有
    理由，應予准許。是則原審判命上訴人如數給付，並依聲請宣告假執行，於法並
    無不合。上訴意旨指摘原判決不當，求予廢棄改判，為無理由，應予駁回其上訴
    。
四、本件判決之基礎已臻明確，兩造其餘攻擊防禦方法及舉證，核與判決無影響，爰
    不另一一論述；又上訴人雖另於準備程序終結後，於言詞辯論時另請求傳訊證人
    ，欲以證明其與被上訴人確為男女朋友關係云云，惟上訴人聲請再傳訊證人部分
    ，乃於準備程序終結之後所為，且待證事項係為證明兩造間存有親密之男女朋友
    關係，與本案待證事實並無關聯，尚無調查之必要，併此敘明。
五、據上論結，本件上訴為無理由，依民事訴訟法第四百三十六條之一第三項、第四
    百四十九條第一項、第七十八條，判決如主文。
中　　　華　　　民　　　國　　九十三　　年　　　七　　　月　　三十　　日
                                            臺灣臺中地方法院民事第三庭
~B審判長法　官　張恩賜
~B　　　法　官　戴博誠
~B　　　法　官　洪堯讚
右正本證明與原本無異
本判決不得上訴
中　　　華　　　民　　　國　　九十三　　年　　　七　　　月　　三十　　日
~B　　　書記官
